# 集成电路 2 年 3 减半递延所得税资产的处理

提问人：zd241 时间：2016-10-26 10:27:45
陈老师： 目前遇到一个ipo企业享受 2 年 3 减半的所得税优惠政策，预计报告期是 14 年、 15 年、 16 年和 17 年.630（ 15 年和 16 年所得税全免， 17 、 18 、 19 所得税减半征收）。企业在 16 年收到与资产相关的政府补助 5600 万元， 16 年当年所得税全免， 17 年以后每年转回营业外收入约 500 万元（该政府补助属于纳税补助，只是由于 16 年所得税税率为 0 ，故不用纳税）。我现在认为： 16 年年底按照预计未来确认营业外收入年份的税率*金额确认递延所得税资产，不知是否恰当。

回答人：chenyiwei
可以这样理解，即预计在 2017 ～ 2019 年转回的部分按减半后的税率计量递延所得税资产， 2020 年及以后年度转回的部分按正常税率计量递延所得税资产。

提问人：我爱北京 1988 时间：2016-10-27 16:53:59
请问 5600 万元是需要 16 年纳税的吗

回答人：chenyiwei
主帖中已经说明“该政府补助属于纳税补助，只是由于 16 年所得税税率为 0 ，故不用纳税”。但使用该补贴购建的资产的折旧、摊销可以税前扣除，所以可以抵减以后年度的应纳税所得额。